臺灣臺北地方法院刑事判決　　　　　　　94年度易字第1778號
公　訴　人　臺灣臺北地方法院檢察署檢察官
被　　　告　甲○○
上列被告因違反毒品危害防制條例案件，經檢察官提起公訴（九
十四年度毒偵字第二九一三號），被告就被訴事實為有罪之陳述
，經本院合議庭裁定依簡式審判程序審理，本院判決如下：
    主  文
甲○○施用第二級毒品，累犯，處有期徒刑肆月，如易科罰金，
以參佰元折算壹日。
    事  實
一、甲○○前於民國八十九年間因施用毒品案件，經本院以八十
    九年度毒聲字第二四九二號裁定送勒戒處所觀察、勒戒後，
    認無繼續施用毒品傾向，經臺灣臺北地方法院檢察署檢察官
    以八十九年度毒偵字第三０八五號為不起訴處分確定；又因
    施用毒品案件，經臺灣桃園地方法院以九十一年度毒聲字第
    二九八一、三二五七號裁定送勒戒處所觀察、勒戒後，因有
    繼續施用毒品傾向，再以九十一年度毒聲字第二九八一號裁
    定送戒治處所施以強制戒治，復以九十二年度毒聲字第三一
    六號裁定停止戒治，所餘期間並付保護管束，而於九十二年
    五月七日停止戒治出監，並於九十二年十一月十一日保護管
    束期滿，而其所犯施用第二級毒品案件並經臺灣桃園地方法
    院以九十二年度訴字第三一六號判決有期徒刑二月確定，甫
    於九十三年一月七日易科罰金執行完畢。詎甲○○仍不知悔
    改，於上開強制戒治執行完畢釋放後五年內，另基於施用第
    二級毒品之犯意，於九十四年六月十八日晚間某時，駕駛車
    輛停放在臺北縣新店市○○鄉○○路段旁後，在車內以玻璃
    球加熱之方式施用第二級毒品安非他命（起訴書載其施用安
    非他命之時、地不明，應更正如上），甲○○於施用完畢後
    則將該玻璃球吸食器丟棄。嗣於九十四年六月二十日二十時
    三十分許，為警在國道三號高速公路北上七十二公理處攔檢
    ，並於其車內查獲其友人姓名年籍不詳綽號「小王」之成年
    男子遺落於其上開車輛之吸食器一組後驗尿而查悉上情。
二、案經內政部警政署國道公路警察局第六警察隊報告臺灣臺北
    地方法院檢察署檢察官偵查起訴。
    理  由
一、訊據被告甲○○對於在上開時間、地點以玻璃球加熱之方式
    施用第二級毒品安非他命之事實均坦承不諱（見本院準備程
    序筆錄第二頁），且其為警查獲時採集之尿液經送台灣尖端
    先進生技醫藥股份有限公司以氣相層析質譜分析法鑑定之結
    果，確呈安非他命、甲基安非他命陽性反應，有該公司九十
    四年六月二十九日濫用藥物檢體檢驗報告、國道公路警察局
    第六警察隊九十四年六月份移送煙毒麻醉藥品人犯尿液檢體
    編號對照表可稽（見偵查卷第三四、三五頁），足佐被告前
    開出於任意性之自白與事實相符，可採為認定本案事實之證
    據。
二、又被告前於八十九年間因施用毒品案件，經本院以八十九年
    度毒聲字第二四九二號裁定送勒戒處所觀察、勒戒後，認無
    繼續施用毒品傾向，經臺灣臺北地方法院檢察署檢察官以八
    十九年度毒偵字第三０八五號為不起訴處分確定；又因施用
    毒品案件，經臺灣桃園地方法院以九十一年度毒聲字第二九
    八一、三二五七號裁定送勒戒處所觀察、勒戒後，因有繼續
    施用毒品傾向，再以九十一年度毒聲字第二九八一號裁定送
    戒治處所施以強制戒治，復以九十二年度毒聲字第三一六號
    裁定停止戒治，所餘期間並付保護管束，而於九十二年五月
    七日停止戒治出監，並於九十二年十一月十一日保護管束期
    滿，有臺灣高等法院被告前案紀錄表及前揭不起訴處分書附
    卷可憑，被告於強制戒治執行完畢釋放後五年內再犯本件施
    用毒品犯行，是本件事證明確，被告犯行已堪認定，應依法
    論科。
三、按安非他命係屬毒品危害防制條例第二條第二項第二款所規
    定之第二級毒品，是核被告所為係犯同條例第十條第二項之
    施用第二級毒品罪，其持有安非他命係供自己施用，應為高
    度之施用毒品犯行所吸收，不另論罪。又被告有如事實欄所
    載之犯罪科刑執行情形，有臺灣高等法院被告前案紀錄表在
    卷可按，其受有期徒刑之執行完畢後，五年以內再犯本件有
    期徒刑以上之罪，為累犯，應依刑法第四十七條之規定加重
    其刑。爰審酌被告前曾因施用毒品案件經判決執行，有前開
    前案紀錄表可稽，素行非佳，猶不知悛悔，其施用足以導致
    精神障礙、性格異常，甚至造成生命危險之毒品，戕害一己
    之身體健康，犯罪後於本院審理中已坦承犯行，及其犯罪之
    動機、目的、手段等一切情狀，量處如主文所示之刑，並諭
    知易科罰金之折算標準。末查，扣案之吸食器一組非被告所
    有，且係姓名年籍不詳綽號「小王」之成年男子遺留於被告
    車上之物，為被告供承在卷，應屬於該「小王」之成年男子
    犯罪之證據，復經公訴人於本院審理中捨棄引用為證據（見
    本院準備程序筆錄第二頁），爰不予宣告沒收，併此說明。
據上論斷，應依刑事訴訟法第二百七十三條之一、第二百九十九
條第一項前段，毒品危害防制條例第十條第二項，刑法第十一條
前段、第四十七條、第四十一條第一項前段，罰金罰鍰提高標準
條例第二條，判決如主文。
本案經檢察官張書華到庭執行職務
中　　華　　民　　國　　94　　年　　11　　月　　29　　日
　　　　　　　　　刑事第四庭  法　官　黎惠萍
上正本證明與原本無異。
如不服本判決，應於判決送達後10日內向本院提出上訴狀（應抄
附繕本）。
                              書記官  楊麗娟
中　　華　　民　　國　　94　　年　　11　　月　　29　　日
附錄本案論罪科刑法條全文
毒品危害防制條例第十條第二項
毒品危害防制條例第十條
施用第一級毒品者，處六月以上五年以下有期徒刑。
施用第二級毒品者，處三年以下有期徒刑。
